# 请教陈老师同一控制下企业合并形成的固定资产支付的税费

提问人：keynes 时间：2011-06-17 08:44:41
陈老师： 同一控制下企业业务合并形成的固定资产、无形资产支付的契税等税费金额较大，这部分支出作为合并对价一部分，是冲减资本公积，还是计入管理费用？如果后期政府又将这部分税金返还如何处理，是作为营业外收入还是增加资本公积？

回答人：chenyiwei
这类问题在准则中没有明确规定。个人意见：考虑到准则要求对于同一控制下企业合并中取得的被合并方资产、负债均按原账面价值计量，并且这部分契税可认为属于企业合并的直接交易成本，因此应当在发生时费用化处理，而不能计入相关资产的成本。如果后期政府返还该税款的，按政府补助准则计入营业外收入处理（税款返还是与企业合并互相独立的两笔交易）。

回答人：chenyiwei
回复 keynes 的帖子
这属于直接交易费用，而不是所取得的被合并方账面净资产与合并对价之间的差额。合并对价应当是支付给被合并方的股东的对价。

回答人：chenyiwei
回复 keynes 的帖子
合并对价是合并方为了取得被合并方的控制权而支付给被合并方的原股东的对价。其接受方应当是被合并方的原股东。